臺灣高等法院刑事判決               100年度上易字第2853號
上  訴  人
即  被  告  張維業
上列上訴人因竊盜案件，不服臺灣新竹地方法院100年度易字第
259號，中華民國100年11月14日第一審判決（起訴案號：臺灣新
竹地方法院檢察署100年度偵緝字第448號），提起上訴，本院判
決如下：
    主  文
上訴駁回。
    理  由
一、依刑事訴訟法第350條、第361條、第362條、第367條規定，
    不服地方法院之第一審判決而上訴者，須提出上訴書狀，並
    應敘述具體理由，為上訴必備之程式；其所提出之書狀未敘
    述上訴理由，或僅曾以言詞陳述上訴理由者，均應於上訴期
    間屆滿後20日內補提理由書於第一審法院。第一審法院經形
    式審查，認逾期未補提上訴理由者，應定期間先命補正；逾
    期未補正者，為上訴不合法律上之程式，應以裁定駁回。倘
    已提出上訴理由，但所提非屬具體理由者，則由第二審法院
    以上訴不合法律上之程式，判決駁回。而所謂具體理由，必
    係依據卷內既有訴訟資料或提出新事證，指摘或表明第一審
    判決有何採證認事、用法或量刑等足以影響判決本旨之不當
    或違法，而構成應予撤銷之具體事由，始克當之（例如：依
    憑證據法則具體指出所採證據何以不具證據能力，或依憑卷
    證資料，明確指出所為證據證明力之判斷如何違背經驗、論
    理法則）；倘僅泛言原判決認定事實錯誤、違背法令、量刑
    失之過重或輕縱，而未依上揭意旨指出具體事由，或形式上
    雖已指出具體事由，然該事由縱使屬實，亦不足以認為原判
    決有何不當或違法者（例如：對不具有調查必要性之證據，
    法院未依聲請調查亦未說明理由，或援用證據不當，但除去
    該證據仍應為同一事實之認定），皆難謂係具體理由，俾與
    第二審上訴制度旨在請求第二審法院撤銷、變更第一審不當
    或違法之判決，以實現個案救濟之立法目的相契合，並節制
    濫行上訴，最高法院97年度台上字第892號判決意旨參照。
二、本件上訴人即被告張維業不服原審判決，於民國100年11月2
    3日具狀提起第二審上訴，惟其僅於上訴狀中僅載明伊以撿
    資源回收維生，無家可歸，為警移送地檢當日因颱風天，急
    欲覓一避風雨之空屋過夜，乃胡亂招認以求交保。實情乃係
    案發當日伊進入告訴人住處，因見滿桌佛像滿地垃圾而想留
    宿過夜，後見一人自稱為告訴人戴先生之友人替戴先生看家
    ，伊遂騎車離去，該人則自後緊追，伊乃停車讓其看清伊並
    無拿取告訴人物品，並進而請其喝酒聊天，後各自離去，因
    告訴人一再傳拘不到，原審如何得知該人非告訴人之友人，
    是否該名友人曾告知告訴人伊有至該處，告訴人乃誤認物品
    失竊即伊所為云云。經查：被告所涉竊盜犯行，業據被告於
    偵查及原法院羈押訊問時坦承不諱（見100年度偵緝字第448
    號卷第31頁至第33頁，100年度聲羈字第216號卷第5頁至第6
    頁），核與告訴人戴泉正於警詢指述（見100年度偵字第499
    1號卷第16頁至第18頁）大致相符，並有指認資料1份、車輛
    詳細資料報表1份及現場照片5張等（見100年度偵字第4991
    號卷第19頁、第21頁）在卷可稽，足見被告上開自白應與事
    實相符，而可採信。雖被告嗣後翻異前詞，改稱伊當初認罪
    是為求交保云云，惟若被告當時確係為求交保而坦承犯行，
    則其應就告訴人指述之全部事實加以認罪，何以僅坦承部分
    犯行，且於檢察官向法院聲請羈押時，其既已知悉訊問後有
    遭羈押之可能，何以仍坦認犯行，並未即時提出上開抗辯，
    在在均有違常情，故被告是否為求交保而自白，顯有可疑。
    又告訴人戴泉正於警詢中已明確供稱：案發當日伊回到家，
    在家門口看到有2人各騎1台機車離開，2車都用口罩遮住車
    牌，其中一台剛好露出車牌TGG-900，車上還放有1包東西，
    伊一進家門就發現3尊佛像及抽屜裡的新台幣8萬元不見了等
    語（見100年度偵字第4991號卷第17頁），亦與被告於偵查
    及原審亦自承車號TGG-900號機車都是伊在騎，並未失竊或
    借別人使用，案發當日伊確實有進入告訴人住處，嗣後並與
    另一人各騎1台機車離開，及另一人有用東西遮住車牌等情
    （見100年度偵緝字第448號卷第32頁，原審卷第29頁）相符
    ，可徵告訴人指認被告犯行應無誤認之虞，被告辯稱另一人
    即為告訴人之友人，恐係該名友人曾告知告訴人伊有至該處
    ，遭告訴人誤認云云，顯屬事後卸責之詞，洵無足採。是被
    告上訴意旨所指並不足以認為原判決有何不當或違法，揆諸
    首揭規定，其上訴自屬不合法律上之程式，應予駁回，並不
    經言詞辯論為之。
三、應依刑事訴訟法第367條前段、第372條，判決如主文。
中    華    民    國   100    年    12    月    22    日
                  刑事第十二庭審判長法  官  蔡永昌
                                    法  官  王梅英
                                    法  官  蘇隆惠
以上正本證明與原本無異。
不得上訴。
                                    書記官  蕭詩穎
中    華    民    國   100    年    12    月    22    日